臺灣新竹地方法院刑事判決　　　　　　　　　　　　　　九十年度易字第六九三號
　　公　訴　人　臺灣新竹地方法院檢察署檢察官
　　被　　　告　乙○○
　　被　　　告　丙○○
右列被告因傷害等案件，經檢察官提起公訴（九十年度偵緝字第一三三號、九十年度
偵緝字第一五七號），本院判決如左：
    主  文
丙○○共同傷害人之身體，處有期徒刑貳月，如易科罰金，以參佰元折算壹日。又共
同損壞他人汽車之前擋風玻璃、駕駛座車門玻璃及左後視鏡，足以生損害於他人，處
有期徒刑貳月，如易科罰金，以參佰元折算壹日。應執行有期徒刑參月，如易科罰金
，以參佰元折算壹日。
乙○○共同傷害人之身體，累犯，處有期徒刑參月，如易科罰金，以參佰元折算壹日
。又共同損壞他人汽車之前擋風玻璃、駕駛座車門玻璃及左後視鏡，足以生損害於他
人，累犯，處有期徒刑貳月，如易科罰金，以參佰元折算壹日。應執行有期徒刑肆月
，如易科罰金，以參佰元折算壹日。
    事  實
一、丙○○前於民國八十年、八十一年間，因犯殺人、恐嚇、妨害自由、詐欺等罪，
    分別經法院判處有期徒刑十四年、十月、四月、十月確定，並經台灣高等法院以
    八十一年度聲字第五七二號裁定合併定應執行刑為十五年五月，刑期自八十年八
    月十四日起算應至九十五年四月十六日期滿，甫於八十八年一月十二日假釋出獄
    （非累犯）。乙○○前於八十四年間，因違反麻醉藥品管理條例、妨害兵役條例
    等案件，經法院分別判處有期徒刑一年四月、四月確定，並經合併執行於八十五
    年十月十一日縮刑期滿執行完畢；嗣於八十六年復因違反麻醉藥品管理條例及偽
    造有價證券等罪，經法院分別判處有期徒刑一年六月、二年確定，刑期自八十六
    年十一月二十二日起算應至八十九年十月二日期滿，甫於八十八年七月十三日假
    釋出獄。詎丙○○、乙○○於假釋出獄後仍不知悔改，於八十九年八月二十日二
    十時五十分許，由丙○○駕駛車號Ｗ二－二三九○號自小客車搭載乙○○，行經
    國道二號高速公路時，因不滿甲○○所駕駛車號ＭＸ－八六○號曳引車，超車不
    當，丙○○乃駕車緊跟在後，並由乙○○以手勢要甲○○將車停在路肩，嗣甲○○將車停在上開國道東向十七公里處之路肩時，丙○○、乙○○即下車欲與甲○○理論，二人並基於共同傷害之犯意聯絡與行為分擔，分持本置於車號Ｗ二－二
    三九○號自小客車上之木棒毆打甲○○，致甲○○受有左前臂瘀傷、左腋下撕裂
    傷、左上肢多處淺擦傷等傷害。丙○○、乙○○於毆打甲○○後，另基於共同毀
    損甲○○所駕駛車號ＭＸ－八六○號曳引車之犯意聯絡與行為分擔，分持木棒砸
    毀該車之前擋風玻璃、駕駛座車門玻璃及左後視鏡，足生損害於甲○○。
二、案經甲○○訴由內政部警政署國道公路警察局第六警察隊報請台灣新竹地方法院
    檢察署檢察官偵查起訴。
    理      由
一、訊據被告丙○○、乙○○於本院最後審理時均不否認有於如事實欄所述時、地與
    告訴人甲○○因駕車而發生爭執等情，被告丙○○矢口否認有何傷害、毀損犯行
    ，辯稱：我看到乙○○被打我就下車，還沒走到告訴人處告訴人就開車走了，我
    沒有毆打他云云；被告乙○○則坦承有持木棒砸毀告訴人所駕駛上開車輛之前擋
    風玻璃、駕駛座車門玻璃、左後視鏡之事實，惟否認傷害犯行，辯稱：告訴人門
    鎖著，我抓住告訴人車子的左照後鏡準備站上去，可能告訴人想說我要打他，所
    以告訴人就拿車內的東西打我，我不知道那是什麼東西，我被打手受傷就用木棍
    把告訴人車子的玻璃打破云云。惟查：
（一）右揭事實，業據告訴人於警訊、偵查及本院審理時指述綦詳，並有大千綜合醫
      院診斷證明書一件、車輛受損相片十紙在卷可憑，足見告訴人指述之情節非虛
      。
（二）被告丙○○雖以前揭情詞辯稱未毆打告訴人、亦未毀損車輛云云。被告乙○○
      雖亦辯稱未毆打告訴人云云。然被告乙○○於警訊、偵查時即供稱被告丙○○
      拿一根木棒敲打告訴人所駕上開車輛之擋風玻璃、車窗、後視鏡等語（見九十
      年度偵字第三六一號偵查卷第三頁背面、第四五頁背面），另稱我與告訴人發
      生毆打，丙○○也過來打等語（見九十年偵緝字第一三三號偵查卷第三四頁背
      面）。而被告乙○○於偵訊時亦坦承與丙○○共同傷害、毀損告訴人、車等事
      實，並請求給予自新之機會（見上開偵查卷第三五頁）。查被告二人係朋友關
      係，而被告乙○○於偵訊時既不否認自己之犯行，當無為卸己責再誣陷被告丙○○之可能；再查，事發現場僅告訴人與被告二人在場，告訴人自始至終均坐
      在駕駛座未下車乙情，亦據被告二人供述在卷；而觀告訴人受傷之情形即左前
      臂瘀傷、左腋下撕裂傷、左上肢多處淺擦傷可知，告訴人受傷之部位均在上半
      身之左邊，可見告訴人係在處於坐姿之情形下，遭人自身體左側毆打，而被告
      乙○○既不否認有走近告訴人所駕駛之車輛且手持木棒砸告訴人之車輛，且砸
      毀之處亦均在車輛之左側，顯見告訴人之傷勢應確係被告持木棒毆打所致，蓋
      告訴人並無自傷之理，況被告乙○○於偵訊時即已坦承毆打告訴人之犯行，嗣
      於本院審理時翻異前詞，顯為卸責，不足採信。
（三）綜右各情，被告丙○○、乙○○所辯上開情詞，均不足採，本件事證明確，被
      告二人犯行堪以認定，應依法論科。
二、核被告二人所為，均係犯刑法第二百七十七條第一項之普通傷害罪暨同法第三百
    五十四條之毀損罪。被告二人間就上開犯行有犯意聯絡及行為分擔，均為共同正
    犯。被告乙○○於八十四年間，因違反麻醉藥品管理條例、妨害兵役條例等案件
    ，經法院分別判處有期徒刑一年四月、四月確定，並經合併執行於八十五年十月
    十一日縮刑期滿執行完畢，此有台灣新竹地方法院檢察署刑案資料查註紀錄表、
    台灣高等法院被告全國前案紀錄表各一件在卷足憑，其於有期徒刑執行完畢後五
    年內再犯本件有期徒刑以上之罪，為累犯，應依刑法第四十七條規定加重其本刑
    。按行為後法律有變更者，適用裁判時之法律，刑法第二條第一項前段定有明文
    。次按，中華民國刑法第四十一條業於九十年一月十日公布修正，並於同年一月
    十二日生效，該條第一項規定：「犯最重本刑為五年以下有期徒刑以下之刑之罪
    ，而受六個月以下有期徒刑或拘役之宣告，因身體、教育、職業、家庭之關係或
    其他正當事由，執行顯有困難者，得以一元以上三元以下折算一日，易科罰金。
    但確因不執行所宣告之刑，難收矯正之效，或難以維持法秩序者，不在此限。」
    又前述易科罰金之折算標準業據罰金罰鍰提高標準條例第二條前段規定，就其原
    定數額提高為一百被折算一日。本件被告犯罪後，刑法第四十一條規定業經修正
    公布，已如前述，經比較結果，以修正後之新法有利於被告，依刑法第二條第一
    項前段規定，均應適用新法諭知易科罰金之折算標準。爰審酌被告二人僅因告訴
    人駕車超車不當，即不顧車輛行駛於高速公路因高速行駛所潛藏之危險性，竟逼
    迫告訴人停車於路肩，且被告丙○○犯後仍飾詞辯解，不知悔悟，被告乙○○則
    坦承部分犯行而態度尚稱良好，及告訴人所受傷害與損害非重、以及被告均於假
    釋期間更犯罪等一切情狀，分別量處如主文所示之刑，並定其應執行刑暨諭知易
    科罰金之折算標準，以資警惕。至於被告犯本案所用之木棒，並未扣案，為避免
    將來執行之困難，爰不予宣告沒收。
據上論斷，應依刑事訴訟法第二百九十九條第一項前段，刑法第二十八條、第四十七
條、第二百七十七條第一項、第三百五十四條、第四十一條第一項前段、第五十一條
第五款，罰金罰鍰提高標準條例第一條前段、第二條，判決如主文。
本案經檢察官吳金棟到庭執行職務。
中      華      民      國      九十一      年    二      月  二十七    日
                                 臺灣新竹地方法院刑事第二庭
                                    法  官   魏  瑞  紅
右正本證明與原本無異。
如不服本判決，應於判決送達後十日內向本院提出上訴狀( 應附繕本 )，上訴於
臺灣高等法院。
                                    書記官 陳  凰  榆
中      華      民      國      九十一      年    二      月  二十七    日
中華民國刑法第二百七十七條
 (普通傷害罪)
傷害人之身體或健康者，處三年以下有期徒刑、拘役或一千元以下罰金。
犯前項之罪因而致人於死者，處無期徒刑或七年以上有期徒刑；致重傷者
，處三年以上十年以下有期徒刑。
中華民國刑法第三百五十四條
 (毀損器物罪)
毀棄、損壞前二條以外之他人之物或令致不堪用，足以生損害於公眾或他
人者，處二年以下有期徒刑、拘役或五百元以下罰金。
